【裁判字號】    92,訴,1971
【裁判日期】    921215
【裁判案由】    返還借款
【裁判全文】
臺灣板橋地方法院民事判決  九十二年度訴字第一九七一號
    原      告  甲○○○
    被      告  乙○○
右當事人間請求返還借款事件，經本院於中華民國九十二年十二月一日辯論終結，判
決如左：
    主      文
被告應給付原告新台幣壹佰萬元及自民國九十二年十月四日起至清償日止，按週年利
率百分之五計算之利息。
訴訟費用由被告負擔。
本判決得假執行。
    事實及理由
一、原告主張：被告於民國（下同）七十七年間向原告借貸金錢共計新台幣（下同）
    一百萬元，並分別簽發兩張支票為憑。嗣於支票發票日即將屆至前，被告要求原
    告不要將支票存入銀行兌現，並表明願返還借款，詎其卻未返還如票載金額之借
    款。原告支借款項予被告周轉，詎料被告於返還期限屆至時竟拒絕返還借款，原
    告先後多次請求還款，被告卻避不見面，致使原告追討無門，始提起本件訴訟。
    按消費借貸借用人應於約定期限內，返還與借用物種類、品質、數量相同之物，
    民法第四百七十八條前段訂有明文。被告借款未還，爰依前開規定起訴請求被告
    返還借款一百萬元及自起訴狀繕本送達之翌日起至清償日止，按年息百分之五計
    算之利息。
二、被告則稱：被告的確積欠原告借款一百萬元迄今未還，借款當時曾交付原告支票
    二紙，就是答應屆期應返還借款，結果票據到期卻無力清償借款，因被告目前失
    業中，生活困難，無力與原告和解，但被告同意原告之請求，願意依原告請求之
    金額及其法定遲延利息給付之。
三、按當事人於言詞辯論時為訴訟標的之捨棄或認諾者，應本於其捨棄或認諾為該當
    事人敗訴之判決，民事訴訟法第三百八十四條定有明文。本件原告主張之前開事
    實，業據其提出被告簽發之支票影本二紙為證，並經被告就其訴訟標的認諾在卷
    ，揆之上開規定，自應為被告敗訴之判決。從而，原告依消費借貸法律關係請求
    被告返還借款一百萬元及自起訴狀繕本送達之翌日即九十二年十月四日起至清償
    日止，按週年利率百分之五計算之利息，為有理由，應予准許。
四、本件係本於被告認諾所為之判決，依民事訴訟法第三百八十九條第一項第一款規
    定，法院應依職權宣告假執行，原告雖陳明願供擔保請准為假執行之宣告，惟此
    僅係促請本院依職權為之，依首揭說明，自應由本院依職權宣告假執行，併此敘
    明。
五、據上論結，原告之訴為有理由，依民事訴訟法第七十八條、三百八十九條第一項
    第一款，判決如主文。
中      華      民      國    九十二    年     十二     月      十五    日
                                    臺灣板橋地方法院民事第二庭
~B法      官  程怡怡
右為正本係照原本作成
如對本判決上訴，須於判決送達後廿日內向本院提出上訴狀
中      華      民      國    九十二    年     十二     月      十五    日
~B法院書記官  楊舒惟


司法院資訊處製作；財團法人民間司法改革基金會備份。
